【裁判字號】    88,訴,1180
【裁判日期】    891030
【裁判案由】    毒品危害防制條例等
【裁判全文】
臺灣臺南地方法院刑事裁定                        八十八年度訴字第一一八號
    公  訴  人  臺灣台南地方法院檢察署檢察官
    被      告  丙○○
    指定辯護人  本院公設辯護人乙○○
右列被告因毒品危害防制條例案件，經檢察官提起公訴（八十八年度偵字第一一四三
五號），本院判決如左：
    主  文
丙○○共同販賣第二級毒品，未遂，累犯，處有期徒刑肆年。
扣案安非他命（合計淨重柒點肆零公克，包裝重零點捌玖公克）沒收銷燬之。
    事  實
一、丙○○曾於民國（下同）八十六年間，因違反藥事法案件，經本院判處有期徒刑
    六月確定，甫於八十七年二月五日執行完畢，猶不思悔改，復與甲○○（即起訴
    書所指綽號『蘋果』者，出生年月日為五十七年二月十八日生，身分證字號：Ｚ
    000000000號）共同基於販賣第二級毒品安非他命之犯意，於八十八年
    九月十一日凌晨一時許，二人一起開車至台南縣永康（新市○○○道附近之統一
    超商前，由丙○○下車將合計淨重七‧四○公克、包裝重○‧八九公克之安非他
    命，藏置於該超商前之紙箱內後，站在旁邊之空地等候丁○○前來購買，於尚未
    成交之際，即為埋伏之警員當場查獲，並扣得上開安非他命一包（合計淨重七‧
    四○公克、包裝重○‧八九公克），在附近監視之甲○○見狀則迅速駕車逃離現
    場。
二、案經台南市警察局第三分局報請臺灣臺南地方法院檢察署檢察官偵查起訴。
    理  由
一、訊據被告丙○○矢口否認有何販賣毒品犯行，辯稱：伊只是幫丁○○向甲○○（
    即綽號『蘋果』者買毒品安非他命，伊非與甲○○共同販賣云云，經查被告於警
    訊時已供陳告：「因欲販售安非他命予丁○○，事前以行動電話連絡交易地點，
    被埋伏警方人員現場逮捕，並查扣安非他命八‧七公克」、「『蘋果』載我到新
    市○○道附近，即將安非他命置於統一超商前紙箱內，叫我本人站於超商旁空地
    上等候購買人，俟購買人與我碰頭後，再轉介予『蘋果』於車內交錢，然後再將
    事前預藏之安非他命交予丁○○‧‧‧」各等語，核與證人丁○○於警訊時所陳
    ：「我認識丙○○約有三個多月‧‧‧，之間丙○○曾多次打電話問我要否購買
    安非他命，‧‧‧。」、「我為協助警方將所販賣安非他命之人抓來，我先以電
    話聯絡不上『阿全仔』，因之再聯絡丙○○，由他聯絡『蘋果』共同與我約定在
    今（十一）日凌晨約一時左右，以每錢新台幣三千五百元售我，當時我準備了新
    台幣一萬一千元。」各等語相符，顯然被告已參與販賣毒品安非他命之構成要件
    行為，而非單純係幫助丁○○向『蘋果』購買安非他命而已，且被告原即有販賣
    安非他命之意思，非因丁○○之誘引始生販賣安非他命之念，此外復有當場查獲
    之安非他命（合計淨重七‧四○公克、包裝重○‧八九公克）扣案可資佐證，扣
    案之安非他命經送法務部調查局檢驗結果，均係甲基安非他命，有該局八十八年
    十一月十六日（８８）陸字第八八○七八八八七號檢驗通知書一紙附卷可稽，本
    件事證已臻明確，被告所辯顯為飾卸之詞，不足採信，其犯行洵堪認定。
二、核被告丙○○所為，係犯毒品危害防制條例第四條第二項、第四項之販賣第二級
    毒品未遂罪。被告非法持有第二級毒品之低度行為，已為其進而販賣之高度行為
    所吸收，不復另論。被告已著手於犯罪行為之實行而不遂，為未遂犯，依法減輕
    其刑。被告與甲○○就上開犯行，有犯意聯絡及行為分擔，均應論共同正犯。又
    被告前於八十六年間，因違反藥事法案件，經本院判處有期徒刑六月確定，於八
    十七年二月五日執行完畢，有臺灣台南地方法院檢察署刑案資料查註紀錄表在卷
    可按，其於五年內再犯本件有期徒刑以上之罪，為累犯，應依法加重其刑。並依
    法先加後減之。爰審酌被告犯罪之動機、目的、手段、所造成危害、所得利益、
    所販賣毒品數量、犯罪後於本院審理時空言砌詞否認犯罪等一切情狀，量處如主
    文所示之刑，以資懲儆。扣案之安非他命（合計淨重七‧四○公克、包裝重○‧
    八九公克）均為第二級毒品，應依毒品危害防制條例第十八條第一項前段之規定
    均沒收銷燬之。
三、本案共犯甲○○未經起訴，本院無從併為審理，應移由檢察官偵辦後另行依法辦
    理，附此敘明。
據上論斷，應依刑事訴訟法第二百九十九條第一項前段，毒品危害防制條例第四條第
二項、第十八條第一項前段、第十九條第一項，刑法第十一條前段、第二十八條、第
二十六條、第四十七條，判決如主文。
本案經檢察官劉聰熙到庭執行職務。
中    華    民    國      八十九      年      十    月       三十       日
                                  臺灣臺南地方法院刑事第三庭
                                      法      官  吳孟良
右正本證明與原本無異。
如不服本判決，應於送達後十日內向本院提出上訴狀。
                                      書  記  官  陳金堂
中    華    民    國      八十九      年      十    月       三十一     日
附錄本案論罪科刑法條全文：
毒品危害防制條例第四條：
製造、運輸、販賣第一級毒品者，處死刑或無期徒刑；處無期徒刑者，得併科新臺幣
一千萬元以下罰金。
製造、運輸、販賣第二級毒品者，處無期徒刑或七年以上有期徒刑，得併科新臺幣七
百萬元以下罰金。
製造、運輸、販賣第三級毒品者，處五年以上有期徒刑，得併科新臺幣五百萬元以下
罰金。
製造、運輸、販賣專供製造或施用毒品之器具者，處一年以上七年以下有期徒刑，得
併科新臺幣一百萬元以下罰金。
前四項之未遂犯罰之。


司法院資訊處製作；財團法人民間司法改革基金會備份。
